Amanda Carvalho

Analista de DeparetamentoPessoal

acarvalho2606@gmail.com

Principais Qualificações:

Profissional de RH com 5+ anos de sólida experiência combinada entre Implantação e execução de processos e rotinas tais como (Admissão, Rescisão, Folha de Pagamento, Recolhimento dos Encargos Trabalhistas, DCTFWEB, IRRF, FGTS e CAGED. Declarações Anuais DIRF e RAIS, análise e aplicação de CCTs nas regras de cálculos.

Em implantações, destaco atuação na migração e levantamento de dados sendo também responsável pela configuração e execução dos módulos de benefícios (cálculo e automação de compra), Ponto e Frequência, Remuneração, Contábil, e suporte nos testes para homologar todos os processos de folha até o go-live.

Experiencia profissional

ago 2019 — Presente

São Paulo

Analista de Departamento Pessoal Pleno em COMERCIAL ASTE DE IMPORTAÇÃO

- Processo de fechamento da folha de pagamento e contabilização.
- Apuração de comissão, metas e prêmios de vendedores em lojas nível Brasil.
- Envio dos eventos do E-social e acompanhamento das ocorrências.
- Fechamento de encargos sociais e anuais (SEFIP, E-SOCIAL, IRRF, RAIS e DIRF).
- Aplicação, e acompanhamento das regras das MPs definidas no período de calamidade pública.
- Responsável pelos cálculos de rescisão e férias.
- Atendimento e suporte aos colaboradores e gerentes.

dez 2011 — fev 2019

São Paulo

Analista de Departamento Pessoal Pleno em Cruzeiro do Sul Educacional

- Calculo da folha de pagamento de professores e funcionários administrativo.
- Calculo de férias e rescisão.
- Fechamento de encargos sociais (SEFIP, GPS, CAGED, DARF).
- Atuação no processo de implantação de novo sistema de folha GLobal Antares - Apdata.
- Responsável em assegurar o cumprimento da matriz de responsabilidade da implantação.
- Implantação do portal do colaborador.
- Treinamento de colaboradores e gestores para utilização da nova ferramenta.

Dados Pessoais

(11)95165-0076

Competências

- Colaboração e trabalho em equipe
- Foco em resultados
- Liderança
- Flexibilidade e capacidade de se adaptar a mudanças
- Comunicação

- Desenvolvimento de relatórios utilizando Report Builder(Ferramenta embeeded do Global Antares).
- Cria;áo de consultas SQL para prover informações à diversas áreas(Custos e orçamento, TI entre outras)
- Disponibilização de relatórios no portal do colaborador.
- Atuando como CSC (Central de Serviços Compartilhado) apoiando as unidadades e pares nos processos internos.
- Implantação e adequação de contabilização da folha de pagamento de acordo com os critérios contábeis.
- Ajustes em base de dados via comando SQL para correção de migração entre outros.
- WorkFLow, Implantação/parametrização e treinamento dos principais processos (Admissão, Férias, Rescisão, alterações cadastrais, solicitação/alteração de benefícios)
- Desenvolvimento do módulo de remuneração dos professores no módulo de cargos e salários(Grades)

Educação

jan 2015 – dez 2016 Universidade Cidade de São Paulo - UNICID

São Paulo Gestão de Recursos Humanos

jan 2017 – dez 2020 Universidade Cidade de São Paulo - UNICID

São Paulo Ciências Contábeis

Cursos

mai 2018 – jun 2018 Programação SQL em Apdata do Brasil

software LTDA

jun 2021 – Presente Design Thinking em Fiap

dez 2020 — dez 2020 Excel avançado em Fundação Bradesco